# 研发支出费用化与资本化

提问人：塔卡夫 时间：2017-05-09 17:40:19
目前做一家软件开发企业港股的ipo,不知道兄台是否知道对国际会计准则对于研发支出资本化是如何规定的？

回答人：chenyiwei
从准则文本来说与国内准则一致，但可能更多地是对是否满足资本化条件的专业判断，以及考虑当地市场惯例的因素。